臺灣板橋地方法院刑事判決　　　　　　 94年度簡上字第219號
上　訴　人　乙○○
即　被 告
上列上訴人即被告因偽造文書案件，不服本院中華民國94年3 月
 16 日94年度簡字第1093號第一審判決（聲請簡易判決處刑案號
：94年度偵字第820 號），提起上訴，本院管轄之第二審合議庭
判決如下：
    主      文
上訴駁回。
乙○○緩刑貳年。
    事      實
一、乙○○因欲申辦室內電話，於民國93年1 月16日（聲請書誤
    載為70年1 月）經甲○○同意，將以甲○○名義申請之室內
    電話（電話號碼00-0000000 0號，後變更號碼為00-0000000
    0 號）移機至臺北縣三重市○○街7 巷4 號3 樓使用，迨至
    93年1 月29日，乙○○在上開地址為加裝中華電信股份有限
    公司（下稱中華電信公司）網路服務設備，須再申請一支室
    內電話，遂電聯中華電信公司服務人員，經該公司人員告知
    可以傳真室內電話業務申請書（下稱申請書）之方式申辦室
    內電話，乙○○明知未經甲○○同意，竟基於偽造私文書加
    以行使之犯意，將中華電信公司以傳真方式提供之電話申請
    書（電話號碼00-00000000 號，後變更為00 -00000000）上
    偽簽「甲○○」之名後，傳真上開申請書至中華電信公司行
    使偽造之私文書，使中華電信公司誤認係甲○○本人申請，
    而同意提供服務，足生損害於甲○○及中華電信公司管理之
    正確性，嗣於93年7 月間因甲○○遭中華電信公司催繳電話
    費，經向中華電信公司指稱遭人冒名裝設上開電話，由中華
    電信公司函送警察局查證，為警於93年9 月25日15時15分許
    ，在臺北縣三重市○○路○ 段147 號查獲，始查悉上情。
二、案經甲○○訴由臺北縣政府警察局三重分局報請臺灣板橋地
    方法院檢察署檢察官偵查後聲請以簡易判決處刑。
    理      由
一、上揭犯罪事實，業據上訴人即被告乙○○於本院審理時坦承
    不諱，並據證人即告訴人甲○○於警詢中及本院審理時指訴
    綦詳，此外，復有中華電信室內裝機申請書影本、室內電話
    業務申請書影本、租用人帳戶查欠筆數查詢表、中華電信風
    險名單通報管理系統各1 紙、通話明細報表1 份在卷可佐，
    足徵被告自白與事實相符。本件事證明確，被告偽造文書犯
    行，堪予認定，應依法論科。
二、核被告乙○○所為，係犯刑法第216 條、第210 條之行使偽
    造私文書罪。其偽造署押之低度行為，為偽造私文書之部分
    行為，不另論罪。又被告偽造私文書後，復持之加以行使，
    其偽造之前階段行為為行使之階段行為所吸收，亦不另論罪
    。原審因依現存之證據，已足認定被告犯罪，經檢察官之聲
    請，不經通常審判程序，逕以簡易判決處刑，依刑法第216
    條、第210 條、第41條第1 項前段、第219 條，罰金罰鍰提
    高標準條例第1 條前段、第2 條之規定，量處被告有期徒刑
    3 月，並諭知易科罰金之折算標準，偽造之室內電話業務申
    請書內新用戶簽章欄偽造之「甲○○」署名1 枚沒收之，認
    事用法均無違誤，量刑亦屬妥適。被告上訴雖稱已與告訴人
    達成和解，被告收到原聲請簡易判決處刑書時，逾時向法院
    請求傳訊，希望本院能再次傳訊被告開庭審理云云，惟按第
    一審法院依被告在偵查中之自白或其他現存之證據，已足認
    定其犯罪者，得因檢察官之聲請，不經通常審理程序，逕以
    簡易判決處刑。刑事訴訟法第449 條第1 項第1 款前段定有
    明文。據此，檢察官向第一審法院聲請簡易判決處刑之案件
    ，除非有必要訊問被告，否則得不經通常審理程序逕以簡易
    判決處刑。第一審法院以簡易判決處刑之案件，雖未經傳喚
    被告，被告尚不得憑此任意指摘為違法，被告雖就原審法院
    適法範圍裁量權之行使為爭執，惟原審量定刑期，已審酌被
    告各種犯罪情狀，並無失出，是被告稱原審未經傳喚被告逕
    行判決，請求改判云云，為無理由，應予駁回。又查被告前
    未曾受有期徒刑以上刑之宣告，此有臺灣高等法院被告全國
    前案紀錄表附卷可稽。其因一時失慮，偶罹刑典，且已與告
    訴人達成和解，並繳清所積欠之電話費用，並經告訴人於本
    院94年6 月7 日審理時當庭表示被告將電話費用繳清即可，
    伊不願再追究被告，願意給被告1 次機會，此有審理筆錄1
    份在卷可稽，足見被告經本次罪刑之宣告後，應知所警惕，
    而無再犯之虞，本院認所宣告之刑以暫不執行為適當，爰依
    刑法第74條第1 款規定，併予宣告緩刑2 年，以啟自新。
據上論斷，應依刑事訴訟法第455 條之1 第1 項、第3 項、第
第368 條，刑法第74條第1 款，判決如主文。
本案經檢察官徐名駒到庭執行職務。
中　　華　　民　　國　　94　　年　　6 　　月　　21　　日
                  刑事第四庭    審判長法　官　連育群
                                  　　法  官　楊志雄
                                      法  官　邱育佩
以上正本證明與原本無異。
本判決不得上訴。
　                                    書記官　林貴卿
中　　華　　民　　國　　94　　年　　6 　　月　　21　　日
附錄本案論罪科刑法條
中華民國刑法第216條
(行使偽造變造或登載不實之文書罪)
行使第條至第條之文書者，依偽造、變造文書或登載不實事項或
使登載不實事項之規定處斷。
中華民國刑法第210條
(偽造變造私文書罪)
偽造、變造私文書，足以生損害於公眾或他人者，處五年以下有
期徒刑。
